最  高  行  政  法  院  裁  定
                                     100年度裁字第1651號
上  訴  人  松旺營造有限公司
代  表  人  簡子銘
被 上訴 人  屏東縣九如鄉公所
代  表  人  許重慶
上列當事人間政府採購法事件，上訴人對於中華民國100年4月6
日高雄高等行政法院99年度訴字第660號判決，提起上訴，本院
裁定如下：
    主  文
上訴駁回。
上訴審訴訟費用由上訴人負擔。
    理  由
一、按對於高等行政法院判決之上訴，非以其違背法令為理由，
    不得為之，行政訴訟法第242條定有明文。依同法第243條第
    1項規定，判決不適用法規或適用不當者，為違背法令；而
    判決有同條第2項所列各款情形之一者，為當然違背法令。
    是當事人對於高等行政法院判決上訴，如依行政訴訟法第24
    3條第1項規定，以高等行政法院判決有不適用法規或適用不
    當為理由時，其上訴狀或理由書應有具體之指摘，並揭示該
    法規之條項或其內容；若係成文法以外之法則，應揭示該法
    則之旨趣；倘為司法院解釋或本院之判例，則應揭示該判解
    之字號或其內容。如以行政訴訟法第243條第2項所列各款情
    形為理由時，其上訴狀或理由書，應揭示合於該條項各款之
    事實。上訴狀或理由書如未依此項方法表明，或其所表明者
    與上開法條規定不合時，即難認為已對高等行政法院判決之
    如何違背法令有具體之指摘，其上訴自難認為合法。
二、緣上訴人參與被上訴人辦理「98年度農○○○區○○路管理
    維護工程」（下稱系爭工程）採購案，因不服被上訴人認其
    有政府採購法第101條第1項第10款之情事，擬將上訴人刊登
    政府採購公報之通知，乃向被上訴人提出異議，被上訴人則
    維持原決定處分；上訴人不服，向行政院公共工程委員會（
    下稱公共工程會）提起申訴，亦遭決定駁回，遂提起行政訴
    訟，經原審法院判決駁回後，提起上訴。
三、本件上訴人對於高雄高等行政法院99年度訴字第660號判決
    上訴，主張：被上訴人民國（下同）98年9月11日屏九鄉建
    字第0980009041號函之解除契約、停權通知處分已遭公共工
    程會判定為無理由並將處分撤銷，然上訴人因此次處分而未
    繼續施工，況被上訴人在98年9月11日與上訴人解除契約，
    旋即又將工程重新發包，上訴人雖有前往參與投標，然因被
    上訴人刁難而無法得標，惟此次發包仍有得標廠商，代表系
    爭工程已有廠商施工，之後，被上訴人於99年3月31日以「
    因可歸責於廠商之事由，致延誤履約期限，情節重大」再次
    對廠商作出解除契約、停權通知，原判決在計算延誤履約期
    限有無達10日以上時，係計算至99年3月31日，顯係錯誤，
    若將98年9月11日之後的延誤履約，全部歸責於上訴人，已
    不符公平正義原則，畢竟被上訴人在98年9月11日即已表明
    要解除契約，並將系爭工程重新發包，因此，提起本件上訴
    ，請求廢棄原判決，並撤銷申訴審議判斷及原處分等語，雖
    以該判決違背法令為由，惟核其上訴理由，係就原審取捨證
    據、認定事實之職權行使，指摘其為不當，而非具體說明原
    判決有何不適用法規或適用法規不當之情形，並揭示該法規
    之條項或其內容，及合於行政訴訟法第243條第2項所列各款
    之事實，難認對該判決之如何違背法令已有具體之指摘。依
    首開規定及說明，應認其上訴為不合法。
四、據上論結，本件上訴為不合法，依行政訴訟法第249條第1項
    前段、第104條、民事訴訟法第95條、第78條，裁定如主文
    。
中    華    民    國    100   年    7     月    14    日
                    最高行政法院第五庭
                        審判長法官  藍  獻  林
                              法官  廖  宏  明
                              法官  姜  素  娥
                              法官  林  文  舟
                              法官  胡  國  棟

以  上  正  本  證  明  與  原  本  無  異
中    華    民    國    100   年    7     月    14    日
                              書記官  阮  思  瑩